最高法院刑事判決　　　　　　　　　 110年度台上字第5295號
上　訴　人　甘妤婕
 
 
上列上訴人因加重詐欺等罪案件，不服臺灣高等法院臺中分院中
華民國110 年4 月6 日第二審判決（110 年度金上訴字第120 號
，起訴案號：臺灣南投地方檢察署108 年度偵字第4037、4339、
4374、4527、5017、5018、5123、5272、5303、5687號，109 年
度偵字第849 、1208號），提起上訴，本院判決如下：
    主  文
上訴駁回。
    理  由
一、按刑事訴訟法第377 條規定，上訴於第三審法院，非以判決
    違背法令為理由，不得為之。是提起第三審上訴，應以原判
    決違背法令為理由，係屬法定要件。如果上訴理由書狀並未
    依據卷內訴訟資料，具體指摘原判決不適用何種法則或如何
    適用不當，或所指摘原判決違法情事，顯與法律規定得為第
    三審上訴理由之違法情形，不相適合時，均應認其上訴為不
    合法律上之程式，予以駁回。本件原判決認定上訴人甘妤婕
    有其事實欄所載之參與犯罪組織（僅如原判決附表〈下稱附
    表〉三編號2 ）、加重詐欺取財及一般洗錢（附表三）共13
    次，暨特殊洗錢（附表五）共3 次犯行，因而㈠、撤銷第一
    審關於附表三編號2 部分所為之科刑判決，改判仍依刑法上
    想像競合規定從一重論上訴人犯3 人以上共同詐欺取財罪，
    累犯，處有期徒刑1 年2 月，並諭知相關沒收。㈡、維持第
    一審依刑法上想像競合規定從一重論上訴人犯3 人以上共同
    詐欺取財12罪（附表三，但編號2 除外），均累犯，各處有
    期徒刑1 年4 月（7 罪）、1 年2 月（3 罪）、1 年1 月（
    2 罪）；又共同犯洗錢防制法第15條第1 項之特殊洗錢3 罪
    （附表五），均累犯，皆依同條例第16條第2 項規定減輕其
    刑後，各處有期徒刑9月、8月、7 月。並均諭知相關沒收，
    駁回上訴人及檢察官就此在第二審之上訴。另就上述㈠、㈡
    部分定應執行有期徒刑3 年。已詳細敘述所憑之證據及取捨
    、認定之理由。所為論斷，俱有卷存證據資料可資覆按，從
    形式上觀察，並無採證認事違背經驗法則、論理法則，亦無
    量刑職權之行使有濫用，或其他違背法令之情形。
二、上訴意旨乃謂：其已知錯，且深俱悔意；又與在詐欺集團居
    於上位之同案被告王義彰相較，原審維持第一審或自為如前
    之量刑及定應執行刑，顯然過重等語。
三、惟查：刑罰之量定及定應執行刑，係屬事實審法院得依職權
    自由裁量之事項，量刑及定應執行刑判斷當否之準據，應就
    全部判決整體觀察為綜合考量，不可摭拾其中片段，遽予評
    斷，倘以被告之責任為基礎，說明審酌刑法第57條所列事項
    而為刑之量定，及權衡行為人之責任與整體刑法目的及相關
    刑事政策，在量刑權之法律拘束性原則下，依刑法第51條第
    5 款之規定，採限制加重原則，以宣告各刑中之最長期為下
    限，各刑合併之刑期為上限，但最長不得逾30年，資為量刑
    自由裁量權之外部界限，並受法秩序理念規範之比例原則、
    平等原則、責罰相當原則、重複評價禁止原則等自由裁量權
    之內部抽象價值要求界限之支配，使輕重得宜，罰當其責，
    而定應執行刑。若未逾越法定刑度，亦未濫用其權限，即無
    違法。原判決以上訴人之責任為基礎，於理由五、㈠、⒈及
    ㈡內詳為說明審酌刑法第57條所列各款情形而為維持第一審
    及自為刑之量定與定應執行刑。既未逾越法律所規定之範圍
    ，或濫用其權限，核屬原審量刑職權之合法行使。上訴意旨
    比附援引同案被告王義彰刑之審酌基礎不同之量刑情形指摘
    原判決量刑失當，自非合法上訴第三審之理由。其上訴均不
    合法律上之程式，應予駁回。
據上論結，應依刑事訴訟法第395 條前段，判決如主文。
中    華    民    國   110    年    9     月    23    日
                  刑事第四庭審判長法  官  林  立  華  
                                  法  官  林  瑞  斌  
                                  法  官  王  敏  慧  
                                  法  官  李  麗  珠  
                                  法  官  謝  靜  恒  
本件正本證明與原本無異
                                  書記官
中    華    民    國   110    年    9     月    27    日